Inventaris van de archieven van de Generale Staf / Staf van de Bevelhebber der Landstrijdkrachten en de daarbij gedeponeerde archieven, (1903) 1945-1972 (1989)
Nationaal Archief, Den Haag
- Archief van de sectie Krijgsgeschiedenis van de Koninklijke Landmacht, [1903] 1940-1979, P
  - Persoonlijk archief van de directeur, 1945-1974, 1979, P.2
    - Verslagen van de waarnemingen bij afwezigheid van het hoofd van de sectie, 1963-1974; 3211; 1 omslag
    - Stukken betreffende het boekwerk Gouverneurs der Residentie, 1965-1969; 3212; 1 omslag
    - Verslagen van de sectiehoofdenvergaderingen nrs. 177 - 315, 1970-1971; 3213; 1 omslag
    - Verslagen van de stafvergaderingen, 1970-1971; 3214; 1 omslag
    - Aantekeningen van dr. Schulten betreffende verschillende bij de sectie behandelde onderwerpen, 1979; 3215; 1 omslag
  - Persoonlijk archief van luitenant-kolonel Schaafsma, 1945-1955, P.3
    - Stukken betreffende de organisatie van de troepen en diensten in het Nieuw-Guinea, 1945-1955; 3216-3220; 5 pakken
      - 1945-1954, 3216
      - 1947-1950, 3217
      - 1947-1950, 3218
      - 1951-1954, 3219
      - 1951-1955, 3220
  - Collectie gevechtsberichten en -verslagen van de oorlog tussen Nederland en Duitsland van 10 - 15 mei 1940, 1940-1955, P.4
    - Ingekomen gevechtsberichten en -verslagen van de oorlog tussen Nederland en Duitsland van 10 - 15 mei 1940, afschriften, 1940-1955; 3221-3533; 2 delen, 41 pakken, 228 omslagen en 42 stukken
      In de n.b bij de verschillende inv.nrs. wordt verwezen naar de oorspronkelijke nummers in de onder inv.nrs. 3532 en 3533 opgenomen toegangen.
      - Algemeen Hoofdkwartier, 3221-3226
        - Opperbevelhebber van Land- en Zeemacht, 1940, 3221
          Oud inv.nrs. A1-A8.
        - Bureau van de Hoofdaalmoezenier, [1940], 3222; 2 stukken
          Oud inv.nrs. A9-A9a.
        - Afdeling Landmacht, 1940, 3223; 1 pak
          Oud inv.nrs. A12-A30.
        - Afdeling Zeemacht (Marinestaf), 1940, 3224
          Oud inv.nrs. A31-A38a.
        - Afdeling Luchtverdediging (Commando Luchtverdediging), 1940, 3225
          Oud inv.nrs. A39-A52.
        - Afdeling Etappen- en Verkeersdienst, 1940, 3226; 1 pak
          Oud inv.nrs. A53-A65.
      - Zeestrijdkrachten, 3227-3236
        Zie voor verslagen van eenheden van de Koninklijke Marine ook inv.nrs. 299-304.
        - Algemeen, 1940, 3227
          Oud inv.nrs. A1.1-A1.3.
        - Commandement der Marine te Willemsoord, 1940, 3228
          Oud inv.nrs. A1.4-A1.41.1.
        - Commandement Maritieme Middelen te Terschelling, 1940, 3229
          Oud inv.nrs. A1.42-1.A1.50.
        - Commandement Maritieme Middelen te IJmuiden, 1940, 3230
          Oud inv.nrs. A1.51-A1.59.
        - Commandement Maritieme Middelen te Hoek van Holland, 1940, 3231
          Oud inv.nrs. A1.60 -A1.71.
        - Commandement Maritieme Middelen te Hellevoetsluis, 1940, 3232; 2 stukken
          Oud inv.nrs. A1.72-A1.75.
        - Commandement in Zeeland, 1940, 3233
          Oud inv.nrs. A1.76-A1.103.
        - Commandement Maritieme Middelen te Amsterdam, 1940, 3234
          Oud inv.nrs. A1.104-A1.110.
        - Commandement Maritieme Middelen te Rotterdam, 1940, 1948, 3235; 1 pak
          Oud inv.nrs. A1.111-A1.114a.
        - Loodswezen, 1940, 3236; 1 stuk
          Oud inv.nr. A1.115.
      - Commando Luchtverdediging, 3237-3247
        - Commandant Luchtverdediging, 1940, 3237
          Oud inv.nrs. B1-B3.
        - Luchtverdedigingskring Rotterdam-'s-Gravenhage, 1940, 3238
          Oud inv.nrs. B4-B31.
        - Luchtverdedigingskring Amsterdam, 1940, 3239
          Oud inv.nrs. B32-B48a.
        - Luchtverdedigingskring Utrecht-Soesterberg, 1940, 3240
          Oud inv.nrs. B49-B78.
        - Luchtverdedigingsgroep Alkmaar, 1940, 3241; 1 stuk
          Oud inv.nrs. B82-B87.
        - Luchtvaartregimenten, 1940, 1955, 3242; 1 pak
          Oud inv.nrs. B88-B104.
        - Vliegparken, door de Militaire Luchtvaart bezet, 1940, 3243; 1 pak
          Oud inv.nrs. B105-B191.
        - Vliegparken, niet door de Militaire Luchtvaart bezet, 1940, 3244
          Oud inv.nrs. B192-B224.
        - Luchtvaartbedrijf, 1940, 3245
          Oud inv.nrs. B225-B225c.
        - Vrijwillig Landstormkorps Luchtafweerdienst, 1940, 3246
          Oud inv.nrs. B226-B232.
        - Vrijwillig Landstormkorps Luchtwachtdienst, 1940, 3247; 1 pak
          Oud inv.nrs. B233-B235.
      - Etappen- en Verkeersdienst, 3248-3262
        - Afdeling Intendance, 1940, 3248
          Oud inv.nrs. C1-C4.
        - Afdeling Geneeskundige Dienst, 1940, 3249
          Oud inv.nrs. C5-C9.
        - Afdeling Veterinaire Dienst, 1940, 3250
          Oud inv.nr. C10.
        - Afdeling Artillerie, 1940, 3251
          Oud inv.nrs. C11-C24a.
        - Afdeling Genie, 1940, 3252; 1 stuk
          Oud inv.nr. C25.
        - Verbindingsafdeling, 1940, 3253; 1 stuk
          Oud inv.nr. C26.
        - Bataljon Spoorwegtroepen, 1940, 3254
          Oud inv.nrs. C27-C30f.
        - Bataljon Wegentroepen, 1940, 3255; 1 stuk
          Oud inv.nrs. C31-C34.
        - Etappenautocompagnie, 1040, 3256; 1 stuk
          Oud inv.nr. C35
        - Vaartuigendepots Amsterdam en Rotterdam, 1940, 3257
          Oud inv.nrs. C36-C41.
        - Militaire Scheepvaartagentschappen, 1940, 3258
          Oud inv.nrs. C42-C42cc.
        - Schipbruggentrein, 1940, 3259
          Oud inv.nrs. C43-C49.
        - Veerdienst, 1940, 3260; 1 stuk
          Oud inv.nrs. C50-C52.
        - Varende Pontontrein, 1940, 3261; 1 stuk
          Oud inv.nrs. C53-C55.
        - Etappencommando's Amsterdam en Rotterdam. 1940, 3262
          Oud inv.nrs. C56-C65b.
      - Stelling van Den Helder, 3263-3273
        - Commandant van de Stelling van Den Helder, 1940, 3263
          Oud inv.nrs. D1-D1d.
        - Stafkwartier, Afdeling Landmacht, 1940, 3264
          Oud inv.nrs. D2-D13a.
        - Stafkwartier, Afdeling Zeemacht, 1940, 3265
          Oud inv.nrs. D12-D24.
        - Luchtverdedigingsgroep Den Helder, 1940, 3266
          Oud inv.nrs. D26-D34.
        - Troepen in de kop van Noord-Holland, 1940, 3267
          Oud inv.nrs. D35-D48a.
        - Troepen op Texel, 1940, 3268
          Oud inv.nrs. D49-D53.
        - Troepen op Terschelling, 1940, 3269; 1 stuk
          Oud inv.nrs. D54-D58.
        - Troepen in de Wonsstelling, 1940, 3270
          Oud inv.nrs. D59-D66.
        - Detachementen Kornwerderzand, Breezanddijk en Den Oever, 1940, 3271
          Oud inv.nrs. D67-D71.
        - Kustartillerie en Marinebatterijen, 1940, 3272
          Oud inv.nrs. D72-D95.
        - Kaarten, 1940, 3273
          Oud inv.nrs. D96-D111.
      - Commando Zeeland, 3274-3284
        - Commandant in Zeeland, 1940, 3274
          Oud inv.nrs. E1-E1h.
        - Stafkwartier, Afdeling Landmacht, 1940, 3275
          Oud inv.nrs. E2-E13g.
        - Stafkwartier, Afdeling Zeemacht, 1940, 3276
          Oud inv.nrs. E14-E23.
        - Luchtdoelbestrijdingsmiddelen, 1940, 3277
          Oud inv.nrs. E33-E36c.
        - 40 Regiment Infanterie en 14 en 38 Reserve Grenscompagnieën, 1940, 3278; 1 pak
          Oud inv.nrs. E37-E55.
        - 38 Regiment Infanterie en 14 Grensbataljon, 1940, 3279; 1 pak
          Oud inv.nrs. E56-E77.
        - 17 Regiment Artillerie, 1940, 3280
          Oud inv.nrs. E78-E86.
        - Kustartillerie, 1940, 3281
          Oud inv.nrs. E87-E94.
        - Marinetroepen, 1940, 3282
          Oud inv.nrs. E95-E99a.
        - Toestand in Zeeland na de capitulatie, 1940, 3283
          Oud inv.nrs. E100-E104.
        - Kaarten, 1940, 3284
          Oud inv.nrs. E105-E109.
      - Territoriaal Bevelhebber in Friesland, 3285-3291
        - Territoriaal Bevelhebber in Friesland, 1940, 3285; 1 stuk
          Oud inv.nr. F1.
        - Stafkwartier, 1940, 3286
          Oud inv.nrs. F2-F10.
        - 12 Compagnie Pioniers en Detachementen Zinkschepenversperringen Harlingen, Stavoren en De Lemmer, 1940, 3287
          Oud inv.nrs. F11-F14.
        - Groep Assen, 1940, 3288
          Oud inv.nrs. F15-F35c.
        - Groep Groningen, 1940, 3289
          Oud inv.nrs. F36-F52.
        - Havencommando Delfzijl, 1940, 3290
          Oud inv.nrs. F53-F57.
        - Kaarten, 1940, 3291
          Oud inv.nrs. F58-F59.
      - Territoriaal Bevelhebber in Zuid-Limburg, 3292-3298
        - Territoriaal Bevelhebber in Zuid-Limburg, 1940, 3292
          Oud inv.nrs. G1-G1e.
        - Stafkwartier, 1940, 3293
          Oud inv.nrs. G2-G12.
        - Troepen in het Zuidvak (Gulpen en Maastricht), 1940, 3294
          1 pak Oud inv.nrs. G15-G28.
        - Troepen in het Middenvak (Vak Beek), 1940, 3295
          Oud inv.nrs. G29-G35.
        - Troepen in het Noordvak (Vak Grevenbicht), 1940, 3296
          Oud inv.nrs. G36-G41e
        - Troepen van de Algemene Reserve, 1940, 3297; 1 stuk
          Oud inv.nrs. G43-G48.
        - Kaarten, 1940, 3298
          Oud inv.nrs. G49-G51.
      - 1 Legerkorps, 3299-3302
        - Commandant van het 1 Legerkorps, 1940, 3299
          Oud inv.nrs. H1.
        - Stafkwartier, 1940, 3300
          Oud inv.nrs. H2-H15.
        - Legerkorpstroepen, 1940, 3301
          Oud inv.nrs. H16-H33.
        - Legerkorpstrein, 1940, 3302
          Oud inv.nrs. H34-H44.
      - I Divisie, 3303-3309
        - Commandant van de I Divisie, 1940, 3303
          Oud inv.nrs. H1.1-H1.1b.
        - Stafkwartier, 1940, 3304
          Oud inv.nrs. H1.2-H1.12.
        - Divisietroepen, 1940, 3305
          Oud inv.nrs. H1.13-H1.18.
        - Regiment Grenadiers, 1940, 3306; 1 pak
          Oud inv.nrs. H1.20-H1.40.
        - Regiment Jagers, 1940,1946, 3307; 1 pak
          Oud inv.nrs. H1.41-H1.61.
        - 4 Regiment Infanterie, 1940, 3308; 1 pak
          Oud inv.nrs. H1.62-H1.82.
        - 2 Regiment Artillerie, 1940, 3309; 1 pak
          Oud inv.nrs. H1.83-H1.97.
      - III Divisie, 3310-3316
        - Commandant van de III Divisie, 1940, 3310
          Oud inv.nrs. H2.1-H2.1b.
        - Stafkwartier, 1940, 3311
          Oud inv.nrs. H2.2-H2.12.
        - Divisietroepen, 1940, 3312
          Oud inv.nrs. H2.13-H2.18.
        - 1 Regiment Infanterie, 1940, 3313
          Oud inv.nrs. H2.20-H2.40.
        - 9 Regiment Infanterie, 1940, 3314
          Oud inv.nrs. H2.41-H2.61
        - 12 Regiment Infanterie, 1940, 3315; 1 pak
          Oud inv.nrs. H2.62-H2.82.
        - 6 Regiment Artillerie, 1940, 3316
          Oud inv.nrs. H2.83-H2.95.
      - Hoofdkwartier Vesting Holland, 3317-3321
        - Commandant van de Vesting Holland, 1940, 1941, 3317
          Oud inv.nrs. I1-I1b.
        - Hoofdkwartier, 1940, 1941, 3318
          Oud inv.nrs. I2-I19.
        - Troepen rechtstreeks ter beschikking van de commandant van de Vesting Holland, 1940, 1941, 3319
          Oud inv.nrs. I20-I25.
        - IJsselmeelflottielje, 1940, 3320
          Oud inv.nrs. I26-I30.
        - Garnizoenen in het gebied van de Vesting Holland, 1940, 1955, 3321; 1 pak
          Oud inv.nrs. I31-I62.
      - Westfront van de Vesting Holland, 3322-3330
        - Commandant van het Westfront van de Vesting Holland, 1940, 3322
          Oud inv.nr. J1.
        - Stafkwartier, 1940, 3323
          Oud inv.nrs. J2-J14.
        - Troepen rechtstreeks onder bevel van de commandant van het Westfront van de Vesting Holland, 1940, 3324
          Oud inv.nrs. J15-J21a.
        - Groep Alkmaar, 1940, 3325
          Oud inv.nrs. J22-J24.
        - Groep Haarlem, 1940, 3326
          Oud inv.nrs. J25-J26.
        - Groep Leiden, 1940, 3327
          Oud inv.nrs. J27-J28c.
        - Groep 's-Gravenhage, 1940, 3328
          Oud inv.nrs. J29-J38.
        - Positie IJmuiden, 1940, 3329
          Oud inv.nrs. J39-J72.
        - Positie Hoek van Holland, 1940, 3330
          Oud inv.nrs. J73-J104.
      - Zuidfront van de Vesting Holland: Troepen rechtstreeks onder bevel van de commandant van het Zuidfront van de Vesting Holland, 1940, 3331
        Oud inv.nrs. K17-K23.
      - Groep Kil, 3332-3341
        - Commandant van de Groep Kil, 1940, 3332
          Oud inv.nrs. K1.1-K1.1c.
        - Stafkwartier, 1940, 3333
          Oud inv.nrs. K1.2-K1.12.
        - Troepen behorende tot het Stafkwartier van de Groep Kil, 1940, 3334
          Oud inv.nrs.K1.13-K1.15b.
        - Troepen in het Vak Strijen, 1940, 1941, 3335
          Oud inv.nrs. K1.20-K1.40b.
        - Troepen in het Vak Wieldrecht, 1940, 1941, 3336
          Oud inv.nrs. K1.41-K1.45.
        - Dekkingsdetachement Willemsdorp, 1940, 3337
          Oud inv.nrs. K1.46-K1.46d.
        - Bruggenhoofd Moerdijk, 1940, 3338
          Oud inv.nrs. K1.47-K1.49b.
        - Groepsreserve, 1940, 3339
          Oud inv.nrs. K1.50-K1.54a.
        - Artillerie in de Groep Kil, 1940, 3340
          Oud inv.nrs. K1.55-K1.73a.
        - Kaarten, 1940, 3341
          Oud inv.nrs. K1.75-K1.79.
      - Groep Spui, 3342-3345
        - Troepen in het Vak Numansdorp, 1940, 3342
          Oud inv.nrs. K2. 20-K2.40.
        - Troepen bij het Bruggenhoofd Willemstad, 1940, 3343
          Oud inv.nrs. K2.48-K2.49a.
        - Groepsreserve, 1940, 3344; 1 stuk
          Oud inv.nr K2.49b.
        - (Kust)artillerie in de Groep Spui, 1940, 3345
          Oud inv.nrs. K2.50-K2.72.
      - Oostfront van de Vesting Holland, 3346-3349
        - Commandant van het Oostfront van de Vesting Holland, 1940, 3346
          Oud inv.nrs. L1-L1c.
        - Stafkwartier, 1940, 3347; 2 stukken
          Oud inv.nrs. L2-L16.
        - Troepen rechtstreeks ter beschikking van de commandant van het Oostfront van de Vesting Holland, 1940, 3348; 1 stuk
          Oud inv.nrs. L17-L19.
        - Kaarten, 1940, 3349
          Oud inv.nrs. L20-L21.
      - Groep Naarden, 3350-3355
        - Commandant van de Groep Naarden, 1940, 3350
          Oud inv.nrs. L1.1-L1.1a.
        - Stafkwartier, 1940, 3351
          Oud inv.nrs. L1.2-L1.13.
        - Bezetting van de Groep Naarden, 1940, 3352
          Oud inv.nrs. L1.20-L1.40.
        - Detachementen, 1940, 3353
          Oud inv.nrs. L1.41-L1.45a.
        - Infanterie Kaderschool, 1940, 3354; 1 stuk
          Oud inv.nr. L1.46.
        - Kaarten, 1940, 3355
          Oud inv.nrs. L1.47-L1.50.
      - Groep Nieuwersluis, 3356-3360
        - Commandant van de Groep Nieuwersluis, 1940, 3356
          Oud inv.nrs. L2.1-L2.1a.
        - Stafkwartier, 1940, 3357
          Oud inv.nrs. L2.2-L2.13.
        - Bezetting van de Groep Nieuwersluis, 1940, 3358
          Oud inv.nrs. L2.14-L2.20a.
        - Detachementen, 1940, 3359
          Oud inv.nrs. L2.21-L2.22.
        - Kaarten, 1940, 3360
          Oud inv.nrs. L2.23-L2.25.
      - Groep Utrecht, 3361-3363
        - Commandant van de Groep Utrecht, 1940, 3361
          Oud inv.nr. L3.1.
        - Stafkwartier, 1940, 3362; 1 stuk
          Oud inv.nrs. L3.2-L3.13.
        - Bezetting van de Groep Utrecht, 1940-1949, 3363
          Oud inv.nrs. L3.14-L3.18.
      - Groep Lek, 3364-3368
        - Commandant van de Groep Lek, 1940, 3364
          Oud inv.nr. L.4.1.
        - Stafkwartier, 1940, 3365
          Oud inv.nrs. L4.2-L4.13.
        - Bezetting van de Groep Lek, 1940, 3366
          Oud inv.nrs. L4.14-L4.19.
        - Detachementen, 1940, 3367
          Oud inv.nrs. L4.20-L4.22.
        - Kaarten, 1940, 3368
          Oud inv.nrs. L4.23-L4.25.
      - Groep Merwede, 3369-3373
        - Commandant van de Groep Merwede, 1940, 3369
          Oud inv.nr. L5.1.
        - Stafkwartier, 1940, 3370
          Oud inv.nrs. L5.2-L5.14.
        - Bezetting van de Groep Merwede, 1940, 3371; 1 pak
          Oud inv.nrs. L5.20-L5.62b.
        - Detachementen, 1940-1942, 3372
          Oud inv.nrs. L5.63-L5.65.
        - Kaarten, 1940, 3373
          Oud inv.nrs. L5.66-L5.67.
      - Hoofdkwartier van het Veldleger, 3374-3377
        - Commandant van het Veldleger, 1940, 3374
          Oud inv.nrs. M1-M1c.
        - Hoofdkwartier, 1940, 3375
          1 pak Oud inv.nrs. M2-M17.
        - Veldlegertroepen, 1940, 3376
          Oud inv.nrs. M18-M20a.
        - Veldlegertrein, 1940, 3377
          Oud inv.nrs. M21-M33.
      - Territoriale Bevelhebber in Overijssel, 3378-3382
        - Territoriale Bevelhebber in Overijssel, 1940-1945, 3378
          Oud inv.nr. N1.
        - Stafkwartier, 1940, 3379
          Oud inv.nrs. N2-N10.
        - Groep IJssel Noord, 1940, 3380; 1 pak
          Oud inv.nrs. N20-N53.
        - Groep IJssel Zuid, 1940., 3381
          Oud inv.nrs. N54-N90.
        - Kaarten, 1940, 3382
          Oud inv.nr. N91.
      - IV Legerkorps, 3383-3386
        - Commandant van het IV Legerkorps, 1940, 3383; 1 stuk
          Oud inv.nr. O1.
        - Stafkwartier, 1940, 3384
          Oud inv.nrs. O2-O15.
        - Legerkorpstroepen, 1940, 3385; 1 pak Oud inv.nrs. O16-O33a.
        - Legerkorpstrein, 1940, 3386
          Oud inv.nrs. O34-O45.
      - VII Divisie, 3387-3394
        - Commandant van de VII Divisie, 1940, 3387; 1 stuk
          Oud inv.nr. O1.1.
        - Stafkwartier, 1940, 3388; 1 stuk
          Oud inv.nrs. O1.2-O1.12.
        - Divisietroepen, 1940, 3389
          Oud inv.nrs. O1.13-O1.18.
        - 7 Regiment Infanterie, 1940, 3390
          Oud inv.nrs. O1..20-O1.40.
        - 18 Regiment Infanterie, 1940, 3391
          Oud inv.nrs. O1.41-O1.61.
        - 20 Regiment Infanterie, 1940, 3392
          Oud inv.nrs. O1.62-O1.82e.
        - 1 Regiment Artillerie, 1940, 3393
          Oud inv.nrs. O1.83-O1.97.
        - 1 Bataljon van het 42 Regiment Infanterie, 1940, 3394
          Oud inv.nrs. O1.98-O1.102.
      - VIII Divisie, 3395-3401
        - Commandant van de VIII Divisie, 1940, 3395
          Oud inv.nrs. O2.1-O2.1b.
        - Stafkwartier, 1940, 3396
          Oud inv.nrs. O2.2-O2.12.
        - Divisietroepen, 1940, 3397
          Oud inv.nrs. O2.13-O2.18.
        - 5 Regiment Infanterie, 1940, 3398
          Oud inv.nrs. O2.20-O2.40.
        - 16 Regiment Infanterie, 1940, 3399
          Oud inv.nrs. O2.41-O2.61.
        - 21 Regiment Infanterie, 1940, 3400
          Oud inv.nrs. O2.62-O2.82.
        - 5 Regiment Artillerie, 1940, 3401
          Oud inv.nrs. O2.83-O2.95.
      - II Legerkorps, 3402-3405
        - Commandant van het II Legerkorps, 1940,1946, 3402
          Oud inv.nrs. P1-P2.
        - Stafkwartier, 1940, 3403
          Oud inv.nrs. P2-P15.
        - Legerkorpstroepen, 1940, 3404; 1 pak.
          Oud inv.nrs. P16-P33b.
        - Legerkorpstrein, 1940, 3405
          Oud inv.nrs. P34-P44.
      - II Divisie, 3406-3412
        - Commandant van de II Divisie, 1940, 3406
          Oud inv.nr. P1.1.
        - Stafkwartier, 1940, 3407
          Oud inv.nrs. P1.1-P1.12.
        - Divisietroepen, 1940, 3408
          Oud inv.nrs. P1.13-P1.18a.
        - 10 Regiment Infanterie, 1940, 3409
          Oud inv.nrs. P1.20-P1.40f.
        - 15 Regiment Infanterie, 1940, 3410
          Oud inv.nrs. P1.41-P1.61.
        - 22 Regiment Infanterie, 1940, 3411
          Oud inv.nrs. P1.62-P1.82.
        - 4 Regiment Artillerie, 1940, 3412
          Oud inv.nrs P1.83-P1.97.
      - IV Divisie, 3413-3419
        - Commandant van de IV Divisie, 1940, 3413
          Oud inv.nrs. P2.1-P2.1a.
        - Stafkwartier, 1940, 3414
          Oud inv.nrs. P2.2-P2.12
        - Divisietroepen, 1940, 3415
          Oud inv.nrs. P2.13-P2.18a.
        - 8 Regiment Infanterie, 1940, 3416; 1 pak
          Oud inv.nrs. P2.20-P2.40b.
        - 11 Regiment Infanterie, 1940, 3417; 1 pak
          Oud inv.nrs. P3.41-P3.61a.
        - 19 Regiment Infanterie, 1940, 3418; 1 pak
          Oud inv.nrs. P3.62-P3.82a.
        - 8 Regiment Artillerie, 1940, 3419; 1 pak
          Oud inv.nrs. P3.83-P3.97.
      - Brigade A, 3420-3427
        - Commandant van de Brigade A, 1940, 3420; 1 stuk
          Oud inv.nr. Q1.
        - Stafkwartier, 1940, 3421; 2 stukken
          Oud inv.nrs. Q2-Q12.
        - Brigadetroepen, 1940, 1941, 3422
          Oud inv.nrs. Q13-Q19.
        - 44 Regiment Infanterie, 1940, 3423
          Oud inv.nrs. Q20-Q40.
        - 46 Regiment Infanterie, 1940, 3424
          Oud inv.nrs. Q41-Q61.
        - Groep Betuwe, 1940, 3425
          Oud inv.nrs.Q62-Q73a.
        - 22 Regiment Artillerie, 1940, 3426
          Oud inv.nrs. Q83-Q102.
        - Bewakings- en Onderzoekingsdienst Bovenrivieren, 1940, 3427
          Oud inv.nrs. Q103-Q106.
      - Brigade B, 3428-3434
        - Commandant van de Brigade B, 1940, 3428; 1 stuk
          Oud inv.nrs. R1.
        - Stafkwartier, 1940, 3429
          Oud inv.nrs. R2-R12.
        - Brigadetroepen, 1940, 3430
          Oud inv.nrs. R13-R19.
        - 24 Regiment Infanterie, 1940-1943, 3431; 1 pak
          Oud inv.nrs. R20-R40.
        - 29 Regiment Infanterie, 1940, 3432
          Oud inv.nrs. R41-R61.
        - Groep Maas-Waal, 1940, 3433; 1 pak
          Oud inv.nrs. R62-R82h.
        - 16 regiment Artillerie, 1940, 3434
          Oud inv.nrs. R83-R92.
      - Brigade G, 3435-3438
        - Commandant van de Brigade G, 1940, 3435; 1 stuk
          Oud inv.nr. S1.
        - Stafkwartier, 1940, 3436; 1 stuk
          Oud inv.nrs. S2-S13.
        - 25 Regiment Infanterie, 1940, 3437
          Oud inv.nrs. S20-S50.
        - 32 Regiment Infanterie, 1940, 194 Oud inv.nrs. S51-S75., 3438
      - III Legerkorps, 3439-3442
        - Commandant van het III Legerkorps, 1940, 3439; 1 stuk
          Oud inv.nr. T1.
        - Stafkwartier, 1940, 3440
          Oud inv.nrs. T2-T15.
        - Legerkorpstroepen, 1940, 3441
          Oud inv.nrs. T16-T33.
        - Legerkorpstrein, 1940, 3442
          Oud inv.nrs. T34-t45.
      - V Divisie, 3443-3449
        - Commandant van de V Divisie, 1940, 3443; 1 stuk
          Oud inv.nr. T1.1.
        - Stafkwartier, 1940, 3444; 1 stuk
          Oud inv.nrs. T1.2-T1.12.
        - Divisietroepen, 1940, 3445
          Oud inv.nrs. T1.13-T1.18a.
        - 2 Regiment Infanterie, 1940, 3446
          Oud inv.nrs. T1.20-T1.40.
        - 13 Regiment Infanterie, 1940., 3447
          Oud inv.nrs. T1.41-T1.61.
        - 17 Regiment Infanterie, 1940, 3448
          Oud inv.nrs. T1.62-T1.82.
        - 3 Regiment Artillerie, 1940, 3449
          Oud inv.nrs. T1.83-T1.95.
      - VI Divisie, 3450-3455
        - Commandant van de VI Divisie, 1940, 3450; 2 stukken
          Oud inv.nrs. T2.1-T2.1a.
        - Divisietroepen, 1940, 3451
          Oud inv.nrs. T2.13-T2.18a.
        - 3 Regiment Infanterie, 1940, 3452
          Oud inv.nrs. T2.20-T2.40.
        - 6 Regiment Infanterie, 1940, 3453
          Oud inv.nrs. T2.41-T2.61.
        - 14 Regiment Infanterie, 1940, 3454
          Oud inv.nrs. T2.62-T2.72.
        - 7 Regiment Artillerie, 1940, 3455
          Oud inv.nrs. T2.83-T2.96.
      - Peeldivisie, 3456-3464
        - Commandant van de Peeldivisie, 1940, 1942, 3456
          Oud inv.nrs. U1-U1b.
        - Stafkwartier, 1940, 3457
          Oud inv.nrs. U2-U12a.
        - Divisietroepen, 1940, 3458
          Oud inv.nrs. U15-U17.
        - Troepen in het Vak Schayk, 1940, 3459; 1 pak
          Oud inv.nrs. U20-U65d. Met foto's.
        - Troepen in het Vak Erp, 1940-1942, 3460; 1 pak
          Oud inv.nrs. U66-U106d.
        - Troepen in het Vak Bakel, 1940-1948, 3461; 1 pak
          Oud inv.nrs. U107-U138.
        - Troepen in het Vak Asten, 1940-1942, 3462; 1 pak
          Oud inv.nrs. U139-U165.
        - Troepen in het Vak Weert, 1940-1948, 3463; 1 pak
          Oud inv.nrs. U166-U208.
        - 20 Regiment Artillerie, 1940 [1955], 3464; 1 pak
          Oud inv.nrs. U209-U227.
      - Lichte Divisie, 3465-3473
        - Commandant van de Lichte Divisie. 1940, 3465; 1 pak
          Oud inv.nrs. V1-V1A.
        - Commandant van de Afzonderlijke Staf, 1940, 3466
          Oud inv.nrs. V1b-V1c.
        - Stafkwartier, 1940, 3467
          Oud inv.nrs. V2-V13.
        - Divisietroepen, 1940, 3468
          Oud inv.nr. V14.
        - Divisietrein, 1940, 3469
          Oud inv.nrs. V15-V19b.
        - 1 Regiment Wielrijders, 1940-1942, 3470; 1 pak
          Oud inv.nrs. V20-V43.